臺灣臺中地方法院民事裁定
                                      111年度亡字第47號
聲  請  人  楊枝銓  


上列聲請人聲請宣告失蹤人楊枝長死亡事件，本院裁定如下：
    主  文
一、宣告楊枝長（男、民國00年0月00日生，最後設籍：台中州
    大甲都梧棲街南簡字陳厝貳百拾番地）於民國45年10月1日
    下午12時死亡。
二、程序費用由楊枝長遺產負擔。
    理  由
一、聲請意旨略以：聲請人為失蹤人楊枝長（男、民國00年0月0
    0日生，最後設籍：台中州大甲都梧棲街南簡字陳厝貳百拾
    番地，下稱失踨人）之兄，失踨人於昭和18年即32年1月10
    日出生後即因戰亂下落不明，又於臺灣光復後無失踨人之任
    何戶籍資料，亦無死亡除戶之記事。此外，臺灣光復後，曾
    於35年4月間實施戶口清查，並於35年10月1日辦理初次設戶
    籍登記，而依現存戶籍資料亦查無失踨人於35年10月1日申
    報初設戶籍登記之紀錄，復無證據可認失蹤人業已死亡，堪
    認失蹤人於35年10月1日即已處於失蹤狀態，迄今生死不明
    已逾10年。聲請人為失蹤人二親等旁系血親，前聲請本院准
    以110年度亡字第52號公示催告在案。現申報期間屆滿，未
    據失蹤人陳報其生存，或知失蹤人生死者，陳報其所知，爰
    依法聲請宣告失蹤人死亡等語。
二、按「失蹤人失蹤滿10年後，法院得因利害關係人之聲請，為
    死亡之宣告。」為71年1月4日修正前民法總則第8條第1項所
    明定；又「修正之民法總則第8條之規定，於民法總則施行
    後修正前失蹤者，亦適用之。但於民法總則修正前，其情形
    已合於修正前民法總則第8條之規定者，不在此限。」民法
    總則施行法第3條第3項亦定有明文。
三、經查，聲請人主張之前開事實，業據聲請人提出繼承系統表
    、日據時期戶籍資料、戶籍謄本、入出國日期證明書、臺中
    市政府警察局第一分局大誠分駐所受（處）理案件證明單等
    件為據，並有臺灣高等法院在監在押全國紀錄表、臺中市大
    甲區公所110年6月28日甲區社字第1100012567號函（未申請
    社會福利）、臺中○○○○○○○○○110年6月30日中市梧戶字第110
    0002347號函、臺中市生命禮儀管理處110年月7日2中市生崇
    字第1100004716號函（查無使用紀錄）等件在卷可按。本院
    綜合上開事證，堪認聲請人主張為真實。
四、本件失蹤人於35年10月1日失蹤，迄未尋獲，算至45年10月1
    日屆滿10年，揆諸前揭說明，聲請人聲請對失蹤人為死亡之
    宣告，在經公示催告程序申報期間屆滿，仍未據失蹤人陳報
    生存或知其生死者陳報其所知之情形下，自有理由，應予准
    許。依民法第9條第2項規定，並應以失蹤屆滿10年之日終止
    之時即45年10月1日下午12時，作為確定其死亡之時，爰宣
    告如主文第1項所示。
五、依家事事件法第154條第3項，裁定如主文。
中　　華　　民　　國　 111　　年　　 4　　月　　19  　日
                     家事法庭   法  官  林士傑 
以上正本係照原本作成。
如對本裁定抗告，須於裁定送達後10日內向本院提出抗告狀（須
附繕本）。
中　　華　　民　　國　 111　　年　　 4　　月　　19　　日
                                書記官　陳盟佳